【裁判字號】    97,抗,333
【裁判日期】    971231
【裁判案由】    本票裁定
【裁判全文】
臺灣板橋地方法院民事裁定               97年度抗字第333號
抗  告  人  甲○○
相  對  人  遠信國際資融股份有限公司
法定代理人  乙○○
上列當事人間本票裁定事件，抗告人對於中華民國97年9 月16日
本院97年度票字第8521號裁定提起抗告，本院裁定如下：
    主  文
抗告駁回。
抗告程序費用新臺幣壹仟元由抗告人負擔。
    理  由
一、本件抗告意旨略以：相對人執有抗告人與李韋德於民國96年
    1 月17日所共同簽發，票面金額新臺幣（下同）46,980元，
    到期日為97年5 月23日之本票乙紙，聲請鈞院裁定准予強制
    執行。惟系爭本票並非抗告人所簽發，且系爭本票上發票人
    之簽名固非本人所自寫，該身分證影本及印章均為李韋德所
    盜印盜刻，因此本票上發票人簽名之筆跡與抗告人之筆跡顯
    然不符，為此爰提起抗告等語。
二、按本票執票人，依票據法第123 條規定，聲請法院裁定許可
    對發票人強制執行，係屬非訟事件，此項聲請之裁定，及抗
    告法院之裁定，僅依非訟事件程序，以審查強制執行許可與
    否，並無確定實體上法律關係存否之效力，如發票人就票據
    債務之存否有爭執時，應由發票人提起確認之訴，以資解決
    （最高法院57年台抗字第76號判例意旨參照）。
三、經查，本件相對人執有抗告人與李韋德於96年1 月17日共同
    簽發免除作成拒絕證書之本票1 紙（下稱系爭本票），內載
    金額46,980元，到期日97年5 月23日，詎於到期日提示後尚
    有如原裁定主文第1 項所示之本金及利息未獲清償之事實，
    有卷附本票可稽，相對人據以聲請准予裁定強制執行，於法
    並無不合。又抗告人雖抗辯並未簽發系爭本票，且該票據上
    簽名筆跡及印章均與其不符等語，惟本票執票人依票據法第
    123 條規定，向本票發票人行使追索權，聲請法院裁定強制
    執行，其性質與非訟事件無殊，對於此項聲請所為裁定，僅
    依非訟事件程序，就本票形式上之要件是否具備予以審查為
    已足。另關於抗告人是否確有簽發系爭本票之真意，以及系
    爭本票上抗告人簽名及其印章是否真正之爭執，均係屬實體
    上之爭執，依首揭說明，應由抗告人另行提起訴訟以資解決
    ，非本件非訟程序所得加以審究。故抗告人據以指摘原裁定
    不當，聲明廢棄，自有未洽，應予駁回。
四、據上論結，本件抗告為無理由，應依非訟事件法第21條第2
    項、第46條，民事訴訟法第495條之1第1項、第449條第1 項
    、第95條、第78條，裁定如主文。
中    華    民    國    97    年    12    月    31    日
                民事第二庭    審判長法  官  蕭胤瑮
                                    法  官  吳振富
                                    法  官  連育群
以上正本係照原本作成。
對於本裁定不得抗告。
中    華    民    國    97    年    12    月    31    日
                                    書記官  蕭佩宜


司法院資訊處製作；財團法人民間司法改革基金會備份。
